【裁判字號】    97,裁,1873
【裁判日期】    970313
【裁判案由】    建築法
【裁判全文】
最  高  行  政  法  院  裁  定
                                     97年度裁字第01873號
上  訴  人  商通有限公司
代  表  人  甲○○
訴訟代理人  楊政憲律師
            楊舜麟律師
被 上訴 人  臺北市政府都市發展局
代  表  人  許志堅
上列當事人間建築法事件，上訴人對於中華民國96年11月1日臺
北高等行政法院96年度訴字第1399號判決，提起上訴。本院裁定
如下：
    主  文
上訴駁回。
上訴審訴訟費用由上訴人負擔。
    理  由
一、按對於高等行政法院判決之上訴，非以其違背法令為理由，
    不得為之，行政訴訟法第242條定有明文。依同法第243條第
    1項規定，判決不適用法規或適用不當者，為違背法令；而
    判決有同條第2項所列各款情形之一者，為當然違背法令。
    是當事人對於高等行政法院判決上訴，如依行政訴訟法第
    243條第1項規定，以高等行政法院判決有不適用法規或適用
    不當為理由時，其上訴狀或理由書應有具體之指摘，並揭示
    該法規之條項或其內容；若係成文法以外之法則，應揭示該
    法則之旨趣；倘為司法院解釋或本院之判例，則應揭示該判
    解之字號或其內容。如以行政訴訟法第243條第2項所列各款
    情形為理由時，其上訴狀或理由書，應揭示合於該條項各款
    之事實。上訴狀或理由書如未依此項方法表明，或其所表明
    者與上開法條規定不合時，即難認為已對高等行政法院判決
    之違背法令有具體之指摘，其上訴自難認為合法。
二、本件上訴人對於高等行政法院判決上訴，係主張：（一）原
    審不得僅以行政訴訟法第98條第1項，作為判決之依據；另
    上訴人於原審爭執系爭構造物係屬廣告，原審竟謂上訴人未
    為爭執，且擴大系爭構造物之體積，是原判決認定事實顯違
    反證據法則、不適用法規及適用法規不當。（二）客觀上「
    Bistro98」系爭構造物僅以建築物地址號碼為造型，亦未宣
    傳或散布有關任何商品或服務之消費資訊，行經之路人殊難
    從「Bistro98」之形體本身解讀出消費訊息，更遑論可以達
    成招消費者購買或消費之目的，原審竟認上訴人係設置樹
    立廣告，顯然於理不合。而「Bistro98」系爭構造物，作為
    所在建築物與其他大樓之識別標誌，性質正如同萬年商業大
    樓或臺北市政府所為之名稱標示，應非樹立廣告，自無法依
    建築法第95條之3規定論處。況原判決未予說明據以認定「
    Bistro98」系爭構造物為樹立廣告之理由，實屬欠缺判決主
    文所由生不可或缺之理由等語，為其理由。
三、本院查：觀之上訴人所陳上述理由，無非係重述其在原審業
    經主張而為原判決摒棄不採之陳詞，並執其個人主觀之法律
    見解，就原審認定系爭構造物係屬樹立廣告，非屬公共藝術
    之事實，及原審已將所適用之法規，詳予記載於判決理由項
    下等情，指摘為違反證據法則、理由不備、適用法規不當或
    不適用法規，而非具體表明合於不適用法規、適用法規不當
    、或行政訴訟法第243條第2項所列各款之事實，難認對原判
    決之如何違背法令已有具體之指摘。依首揭規定及說明，應
    認其上訴為不合法，應予駁回。
四、依行政訴訟法第249條第1項前段、第104條、民事訴訟法第
    95條、第78條，裁定如主文。
中    華    民    國    97    年    3     月    13    日
                    最高行政法院第一庭
                        審判長法官  鄭  淑  貞
                              法官  姜  仁  脩
                              法官  吳  明  鴻
                              法官  鄭  小  康
                              法官  帥  嘉  寶
以  上  正  本  證  明  與  原  本  無  異
中    華    民    國    97    年    3     月    13    日
                              書記官  阮  思  瑩


司法院資訊處製作；財團法人民間司法改革基金會備份。
